臺灣嘉義地方法院刑事判決
111年度交易字第91號
公  訴  人  臺灣嘉義地方檢察署檢察官
被      告  洪豐銘


上列被告因過失傷害案件，經檢察官聲請以簡易判決處刑（１１１
年度調偵字第１９號），本院受理後（１１１年度朴交簡字第２７號）
，認不應以簡易判決處刑，改依通常程序審理，並判決如下：
    主    文
洪豐銘犯過失致重傷害罪，處有期徒刑捌月。
　　犯罪事實
一、洪豐銘於民國１１０年４月１日下午１時３４分許，駕駛車牌號碼○○
    ○○－00號自用小貨車，沿嘉義縣朴子市（以下省略縣、市）
    台１９線公路由南往北方向行駛，行經台１９線公路８６．６公里處
    與嘉１５線公路０公里處之交岔路口時，本應注意遵守燈光號
    誌之指示，以避免危險發生，而依當時天候晴、日間自然光
    線、柏油路面乾燥、無缺陷、無障礙物、視距良好、行車管
    制號誌正常等情況，並無不能注意之情事，竟疏未注意其行
    向之燈光號誌為紅燈，即貿然闖越紅燈直行駛入上揭交岔路
    口，適有陳李○○騎乘車牌號碼000－○○○○號普通重型機車，沿
    嘉１５線公路由西往東方向亦駛入上開交岔路口，見狀煞閃不
    及，兩車乃發生碰撞，致陳李○○人車倒地，因而受有外傷性
    顱內出血合併有腦部神經損傷、左手撕裂傷等傷害，經送醫
    治療後，仍因腦損傷導致其認知功能受損與肢體無力，日常
    生活起居均需他人協助，行走與站立亦均需輔具或他人協助
    ，而達於身體或健康上重大難治之重傷害程度。
二、案經陳李○○訴由嘉義縣警察局朴子分局報告臺灣嘉義地方檢
    察署檢察官偵查後聲請簡易判決處刑。
　　理    由
一、證據能力之認定：　　　
　　查本判決後述所引用之供述證據，檢察官及被告洪豐銘於本
    院審理中均表示沒有意見而不予爭執（見本院交易卷第９７頁
    ），且迄至言詞辯論終結前均未聲明異議，本院審酌上開證
    據資料製作時之情況，尚無違法不當及證明力明顯過低之瑕
    疵，亦認為以之作為證據應屬適當，爰依刑事訴訟法第１５９
    條之５規定，認均有證據能力。其餘資以認定本案犯罪事實
    之非供述證據，亦查無係公務員違反法定程序取得之情，依
    刑事訴訟法第１５８條之４規定反面解釋，洵具證據能力。
二、認定犯罪事實所憑之證據及理由：　　
（一）上揭犯罪事實，業據被告洪豐銘於警詢、檢察官訊問及本
      院審理中均坦承不諱（見警卷第１至３、６頁，偵字９９３０號
      卷第２０至２１頁，本院朴交簡卷第４６頁，本院交易卷第９６、
      １０１至１０２頁），核與證人即告訴人陳李○○於警詢中之指訴
      （見警卷第８至１０、１２至１３頁）、告訴代理人即陳李○○之
      子陳○○於檢察官訊問中之指述（見偵字９９３０號卷第１０頁正
      、反面）均大致相符；並有道路交通事故現場圖、道路交
      通事故調查報告表（一）、（二）、被告所駕駛上開自用
      小貨車之車號查詢汽車車籍、告訴人所騎乘上揭機車之車
      號查詢機車車籍各１份，及現場蒐證照片３０張、案發現場
      其他車輛之行車紀錄器影像檔案光碟１片、檢察官針對上
      開行車紀錄器影像檔案所製作之勘驗筆錄１份，及長庚醫
      療財團法人嘉義長庚紀念醫院（下稱嘉義長庚醫院）開具
      之診斷證明書３紙、嘉義長庚醫院１１１年３月１日長庚院嘉字
      第１１１０２５００５５號函１份暨寄送之病歷資料光碟１片、新光產
      物保險股份有限公司１１１年４月１１日（１１１）新產法簡發字
      第８４號函所檢附之醫療諮詢書１份附卷可稽（行車紀錄器
      影像檔案光碟置於警卷尾頁之牛皮紙袋內，其餘見警卷第
      １５至１６、１９至３６、３９、４１頁，偵字９９３０號卷第１１、１５至１８
      頁，本院朴交簡卷第３１頁，本院交易卷第１９、２１至２３頁）
      ，足認被告上揭任意性自白確與事實相符，堪以採信。
（二）按汽車行駛至交岔路口，其行進、轉彎，應遵守燈光號誌
      ，道路交通安全規則第１０２條第１項第１款定有明文。是被
      告駕駛上開自用小貨車行經前揭肇事地點時，自應遵守上
      述規定，以防止危險發生，而依上揭道路交通事故調查報
      告表（一）之記載及現場蒐證照片所示，本案車禍事故發
      生時天候晴、日間自然光線、柏油路面乾燥、無缺陷、無
      障礙物、視距良好、行車管制號誌正常，被告應無不能注
      意之情事，然被告竟疏未注意其行向燈光號誌為紅燈，即
      貿然闖越紅燈，致與告訴人上開機車發生碰撞，造成告訴
      人人車倒地，受有前述傷勢，被告對本案車禍事故之發生
      ，自有過失。又告訴人確係因本案車禍事故而受有前揭傷
      勢，被告上開過失行為與告訴人受重傷之結果間，顯具有
      相當因果關係。
（三）綜上所述，本案事證明確，被告上揭犯行洵堪認定，應予
      依法論科。　
三、所犯法條及刑之酌科：
（一）核被告洪豐銘所為，係犯刑法第２８４條後段之過失致重傷
      害罪。檢察官聲請簡易判決處刑意旨認被告僅係犯刑法第
      ２８４條前段之過失傷害罪，起訴法條容有未洽，應由本院
      於社會基本事實同一之範圍內，予以變更起訴法條並依法
      審究（業已告知被告上揭法條，見本院朴交簡卷第４５頁，
      本院交易卷第９６頁）。
（二）查被告肇事後，於有偵查權之機關或公務員發覺犯罪前，
      向到場處理之嘉義縣警察局朴子分局朴子派出所警員自首
      坦承其為肇事者等情，有道路交通事故肇事人自首情形紀
      錄表１紙附卷可稽（見警卷第４３頁），參以被告事後並未
      逃避偵、審程序，應認其所犯上開過失致重傷害罪犯行合
      於自首之要件，爰依刑法第６２條前段之規定，予以減輕其
      刑。
（三）爰以行為人之責任為基礎，審酌被告：（１）前未有任何
      犯罪科刑紀錄，素行良好，有臺灣高等法院被告前案紀錄
      表１紙存卷可佐；（２）因有如犯罪事實欄一所載之注意義
      務，且依當時情形並無不能注意之情事，竟疏未注意，造
      成告訴人受有如犯罪事實欄一所示之重傷害，所為殊屬不
      該；（３）犯後始終坦承犯行，雖因經濟拮据迄未能與告
      訴人達成和解，然亦已賠償告訴人新臺幣（下同）近７萬
      元，有付款紀錄１份存卷可佐（見本院朴交簡卷第１７至２５
      頁），態度尚非惡劣；（４）自述二專畢業之智識程度、
      現以撿回收為生、月收入約１至２萬元、尚積欠他人債務及
      需負擔父親醫療費用、經濟狀況不佳、未婚、無小孩、平
      日與父親同住之家庭生活狀況，暨公訴檢察官具體求處有
      期徒刑１年２月略有過重（見本院交易卷第１０３頁）等一切
      情狀，而量處如主文所示之刑。
據上論斷，應依刑事訴訟法第４５２條、第２９９條第１項前段、第３００
條，刑法第２８４條後段、第６２條，刑法施行法第１條之１第１項，判
決如主文。
本案經檢察官謝雯璣、陳郁雯提起公訴，由檢察官廖俊豪到庭執
行職務。
中　　華　　民　　國　　111 　年　　5 　　月　　25　　日
                  刑事第四庭    法　官　簡仲頤
以上正本證明與原本無異。
如不服本判決應於收受判決後20日內向本院提出上訴書狀，並應
敘述具體理由；其未敘述上訴理由者，應於上訴期間屆滿後20日
內向本院補提理由書（均須按他造當事人之人數附繕本）「切勿
逕送上級法院」。告訴人或被害人如對於本判決不服者，應具備
理由請求檢察官上訴，其上訴期間之計算係以檢察官收受判決正
本之日期為準。　　　　　　　　　
中　　華　　民　　國　　111 　年　　5 　　月　　25　　日
                                書記官　吳明蓉
附錄本案論罪科刑法條：
中華民國刑法第２８４條：
因過失傷害人者，處１年以下有期徒刑、拘役或１０萬元以下罰
金；致重傷者，處３年以下有期徒刑、拘役或３０萬元以下罰金
。